【裁判字號】    98,裁,2210
【裁判日期】    980917
【裁判案由】    商標評定
【裁判全文】
最  高  行  政  法  院  裁  定
                                      98年度裁字第2210號
上  訴  人  大益有限公司
代  表  人  甲○○
被 上訴 人  經濟部智慧財產局
代  表  人  乙○○
參  加  人  德商美最時貿易股份有限公司
代  表  人  丙○○
上列當事人間商標評定事件，上訴人對於中華民國98年5月14日
智慧財產法院97年度行商訴字第130號判決，提起上訴，本院裁
定如下：
    主  文
上訴駁回。
上訴審訴訟費用由上訴人負擔。
    理  由
一、按智慧財產案件審理法未規定者，分別依民事、刑事或行政
    訴訟程序應適用之法律，又對於智慧財產法院之裁判（行政
    訴訟部分），除法律別有規定外，得上訴或抗告於終審行政
    法院，智慧財產案件審理法第1條及第32條分別定有明文。
    而對於高等行政法院判決之上訴，非以其違背法令為理由，
    不得為之，行政訴訟法第242條定有明文。依同法第243條第
    1 項規定，判決不適用法規或適用不當者，為違背法令；依
    同法第243條第2項規定，判決有該條項所列各款情形之一者
    ，為當然違背法令。又提起上訴，應以上訴狀表明上訴理由
    並應添具關於上訴理由之必要證據，復為同法第244條第1項
    第4款及第2項所明定。是當事人提起上訴，如以原審判決有
    不適用法規或適用不當為理由時，其上訴狀應有具體之指摘
    ，並揭示該法規之條項或其內容；如以原審判決有行政訴訟
    法第243條第2項所列各款情形為理由時，其上訴狀應揭示合
    於該條款之事實。上訴狀或理由書如未依上述方法表明，或
    其所表明者顯與上開法條規定之違背法令情形不相合時，即
    難認為已合法表明上訴理由，其上訴自非合法。又原審判決
    如已明確說明其適用法律之見解，並就當事人主張之法律見
    解，說明其不採之理由，且原判決所採見解與司法院解釋、
    本院判例及通說見解均無牴觸者，當事人如仍堅持其於原審
    主張之歧異見解作為上訴理由，即與所謂原判決「違背法令
    」之情形顯不相當，要難謂為適法之上訴理由。
二、緣上訴人前於民國（下同）94年2月1日以「美最時MZS」商
    標，指定使用於商標法施行細則第13條所定商品及服務分類
    表第7類之割草機、剪樹機、鉋光機、電動吸塵器、電動式
    打蠟機、鋸片研磨機、萬能圓鋸機、手提電動溝鋸、十字電
    動起子頭、手提電鑽、手提電動鎚、電動扳手、電鋸、電動
    手工具、電動式剪刀、手操作之動力砂輪機、鑽頭、鋸條（
    機械零件）、磨石砂輪商品，向被上訴人智慧財產局申請註
    冊，經被上訴人審查，核准列為註冊第0000000號商標。嗣
    參加人德商美最時貿易股份有限公司（下稱美最時公司）以
    該註冊商標有違商標法第23條第1項第12款及第14款規定，
    對之申請評定。經被上訴人審查，認系爭商標有違商標法第
    12款規定，以97年3月31日中台評字第950229號商標評定書
    為系爭商標之註冊應予撤銷之處分。上訴人不服，循序提起
    行政訴訟經原審法院判決駁回後，提起本件上訴。
三、上訴意旨雖主張：參加人「MELCHERS美最時」，於上訴人申
    請註冊時，並未在國內或國外註冊，而MELCHERS僅為貿易公
    司名稱，於非華人地區也不可能使用「美最時」中文字，「
    MELCHERS美最時」是否作為商標使用已有疑問；參加人設立
    於81年11月25日，則其稱西元1972年參加人之臺灣分公司展
    開了德國BOSCH電動工具代理業務，顯有疑問；參加人所舉
    之經濟日報、工商日報及中國時報等資料，均未標示據以評
    定「MELCHERS美最時」商標，則相關資料即不能作為著名商
    標之證據，然原判決仍認定是著名商標，採證顯有不當，理
    由不備之違法；參加人所提出之歷史專利，並非廣為流傳，
    商品型錄、價目表所表徵主題意念均是BOSCH電動工具之品
    牌與商品，參加人僅記載經銷美最時貿易股份有限公司臺灣
    分公司，字體大小、佔版一小部分而已，豈可將BOSCH之著
    名商標轉化成MELCHERS美最時也是著名商標；參加人並未舉
    證大眾媒體廣告資料，包括廣告內容、廣告量等，或依商標
    法第43條提出市場調查報告，以證明其著名程度，被上訴人
    及原判決依參加人片面之詞遽認為著名商標，有失客觀，有
    判決不備理由之嫌等語。惟原判決針對參加人據以評定之商
    標圖樣「美最時」、「美最時Melchers」是否構成著名商標
    之爭點，已詳述其得心證之理由，及就上訴人之主張如何不
    可採，分別予以指駁甚明。核其上訴理由，仍執與起訴意旨
    略同且經原審不採之陳詞及歧異見解，就原審取捨證據、認
    定事實及適用法律之職權行使，指摘為不當，並就原審已論
    斷者，泛言未論斷，而非具體表明合於不適用法規、適用法
    規不當、或行政訴訟法第243條第2項所列各款之情形，難認
    對該判決之如何違背法令已有具體之指摘。依首開規定及說
    明，應認其上訴為不合法。
四、依行政訴訟法第249條第1項前段、第104條、民事訴訟法第9
    5條、第78條，裁定如主文。
中    華    民    國    98    年    9     月    17    日
                    最高行政法院第七庭
                        審判長法官  藍  獻  林
                              法官  廖  宏  明
                              法官  張  瓊  文
                              法官  姜  素  娥
                              法官  林  文  舟
以  上  正  本  證  明  與  原  本  無  異
中    華    民    國    98    年    9     月    18    日
                              書記官  邱  彰  德


司法院資訊處製作；財團法人民間司法改革基金會備份。
